【裁判字號】    90,易,287
【裁判日期】    900423
【裁判案由】    竊盜
【裁判全文】
臺灣嘉義地方法院刑事判決                            九十年度易字第二八七號
    公  訴  人  臺灣嘉義地方法院檢察署檢察官
    被      告  乙○○
右列被告因竊盜案件，經檢察官提起公訴（九十年度偵字第一四三號），本院判決
如左：
    主  文
乙○○無罪。
    理  由
一、本件公訴意旨如起訴書所載（如附件）。
二、按犯罪事實應依證據認定之，無證據不得推定其犯罪事實，刑事訴訟法第一百五
    十四條定有明文；再事實之認定應憑證據，如未能發現相當證據或證據不足以證
    明，自不能以推測或擬制之方法，以為裁判基礎，亦經最高法院著有四十年台上
    字第八十六號判例足按。
三、本件公訴意旨認為被告涉犯刑法第三百二十條第一項竊盜罪嫌，無非係以：被害
    人甲○○指訴不移，及證人江明豐、盧怡豪之證述，為其論據。惟訊之被告乙○
    ○堅決否認右揭犯行，辯稱：伊雖有於八十九年十二月二十二日晚上十時許，返
    家收拾衣物，並置於行李袋中帶走，惟伊確無偷竊甲○○所有之金飾手鍊一條、
    金飾項鍊一條、金飾戒指一個及新台幣七百元等語。
四、經查：證人江明豐，盧怡豪固能證明於前揭時、日，被告乙○○確有至嘉義縣大
    林鎮○○街六三號取走衣物等情，此據渠等於警訊、偵查中證述明確。惟證人江
    明豐、盧怡豪則均不能證明，被告確有偷竊告訴人甲○○前揭所有之財物乙節，
    亦據證人江明豐於警訊中證稱：「（問：你是看見該男子有無拿金飾？）沒有。
    」（警卷第八頁背面倒數第二行）、盧怡豪於警訊中證稱：「（問：有無看見該
    男子拿何東西）只看拿鞋子及行李而已，並未看見拿金飾之類在手上。」（警卷
    第十頁背面第七行）等語。次查：告訴人甲○○於事發時，並未在場，此據其供
    承在卷，則甲○○既不能證明於八十九年十二月二十二日晚上十時許，在其房間
    內確有金飾手鍊一條、金飾項鍊一條、金飾戒指一個及新台幣七百元等情屬實，
    亦無從證明被告前去拿取衣物時，該等財物確為被告所竊取，是告訴人甲○○之
    指訴，實難以做為佐認被告有竊盜犯行之積極證據灼然。末查：本件並未查扣到
    告訴人所指訴之財物去處，此遍觀全卷證資料自明，則本件證人及告訴人既均不
    能證明被告有竊取上開財物之事實，復未查扣失竊財物以資佐證，均見上述，是
    告訴人指訴被告有竊盜犯行，自難以採信，被告上開所辯，應屬實在，堪予可採
    。此外，另查無其他積極證據足資證明，被告確有本件公訴意旨所指觸犯刑法第
    三百二十條第一項竊盜之犯行，揆諸首開說明，本件既不能證明被告犯有竊盜罪
    嫌，自應無罪之諭知。
據上論斷，應依刑事訴訟法第三百零一條第一項，判決如主文。
本案經檢察官陳美君到庭執行職務
中      華      民      國    九十      年      四      月    二十三    日
                              臺灣嘉義地方法院刑事第三庭
                                  法  官  王  漢  章
右正本證明與原本無異。
如不服本判決，應於判決送達後十日內向本院提出上訴狀( 應附繕本 )。
中      華      民      國    九十      年      四      月    二十三    日
                                  書記官  李  文  政


司法院資訊處製作；財團法人民間司法改革基金會備份。
